# 求助陈版关于租赁专修补贴的会计处理

提问人：姒逸 时间：2023-08-01 17:58:
商场为了吸引商家租赁商铺，对入驻的商家给予装修补贴。商场给予补贴的款项应如何做会计处理，入驻的商家收到补贴款应开什么类型的发票？

回答人：chenyiwei
商场为入驻商家提供的装修补贴属于经营租赁的激励措施，应作为对合同约定的租金总额的抵减，相应地减少后续期间内每年确认的租金收入。
开票问题属于税务专业问题，建议咨询税务专业人士意见。